【裁判字號】    95,上易,895
【裁判日期】    950929
【裁判案由】    竊盜
【裁判全文】
臺灣高等法院臺中分院刑事判決         95年度上易字第895號
上  訴  人
即  被  告  丙○○
                    弄70號
上列上訴人因竊盜案件，不服臺灣臺中地方法院九十五年度易字
第一二○四號，中華民國九十五年五月三十日第一審判決（起訴
案號：臺灣臺中地方法院檢察署九十五年度偵字第八六七一號）
，提起上訴，本院判決如下：
    主      文
上訴駁回。
    事實及理由
一、本案經本院審理結果，認第一審判決認事用法及量刑均無不
    當，應予維持，並引用第一審判決書記載之事實、證據及理
    由（如附件）。
二、上訴人即被告丙○○（以下簡稱為被告）並未於本院審理期
    日到庭，雖於本院準備程序到庭否認犯罪，並辯稱：伊未帶
    扣案之手套二付、扳手三支、螺絲起子二支、螺絲起子一組
    、老虎鉗一支、美工刀一支、美工刀刀片一盒及藍色帆布袋
    一只進入臺中市○○路二三二之十二號之六層樓建物行竊，
    且水龍頭及電線（即電纜線）並非伊所竊取等語，惟案發後
    到場之保全人員丁○○已於本院審理時，到庭證稱：「（警
    訊證述內容）正確」、「他（指被告）觸動客戶的保全系統
    ，我趕到現場時，他已經在一樓，我看他舉止怪異，喊小偷
    ，他心慌所以從一樓一直往上爬到四樓」等語；上開證人並
    於警訊證述：「我目擊到丙○○時，丙○○身上就帶著警方
    所查獲裝著犯罪工具的藍色帆布袋」、「警方當場起獲一只
    藍色帆布袋，內裝有扳手三支、螺絲起子二支、手套二付、
    螺絲起子工具組一組、老虎鉗一支、美工刀一支、美工刀刀
    片一盒等工具」等情。依據證人丁○○之證詞，被告辯稱：
    伊未帶扣案之手套二付、扳手三支、螺絲起子二支、螺絲起
    子一組、老虎鉗一支、美工刀一支、美工刀刀片一盒及藍色
    帆布袋一只進入臺中市○○路二三二之十二號之六層樓建物
    行竊云云，顯非實在，難以採信。又業經被害人甲○○領回
    之浴室水龍頭組二四組、消防用水龍頭三個、電線（即電纜
    線）三條，確係被告所竊取，業據被告於警、偵訊供認屬實
    ，有被告於本院準備程序同意作為證據之被告警、偵訊筆錄
    在卷可稽。被告於原審法院審理期日，對於檢察官起訴之事
    實，亦為認罪之陳述。嗣後辯稱：上開水龍頭及電線（即電
    纜線）均非伊所竊取等語，顯係卸責之詞，不足採信。綜合
    上述理由，本案被告以上開情詞提起上訴否認犯罪，其上訴
    核無理由，應予駁回。又本案被告經本院合法傳喚，無正當
    理由而未於本院審判期日到庭，本院爰不待其陳述，逕行判
    決。
三、據上論斷，應依刑事訴訟法第三百七十三條、第三百六十八
    條、第三百七十一條，判決如主文。
本案經檢察官乙○○到庭執行職務。
中    華    民    國    95    年    9     月    29    日
              刑事第三庭  審判長法  官  王  增  瑜
                                法  官  胡  忠  文
                                法  官  廖  柏  基
上列正本證明與原本無異。
不得上訴。
                                書記官  王  麗  英
中    華    民    國    95    年    9     月    29    日
                                                      Ｒ


司法院資訊處製作；財團法人民間司法改革基金會備份。
